臺灣彰化地方法院刑事判決　　　　　　　96年度易字第1470號
公　訴　人　臺灣彰化地方法院檢察署檢察官
被　　　告　甲○○
上列被告因違反毒品危害防制條例案件，經檢察官提起公訴（96
年度毒偵字第3873號），本院判決如下：
    主  文
甲○○施用第二級毒品，累犯，處有期徒刑壹年；扣案之甲基安
非命壹包（毛重約零點貳公克），沒收銷燬之。
    事  實
一、甲○○前於民國（下同）93、94年間，因施用第二級毒品案
    件，經臺灣高等法院臺中分院於94年9 月6 日，以94年度上
    易字第926 號判決判處有期徒刑10月確定；復於94年間，因
    竊盜案件，經臺灣臺中地方法院以94年度易字第2539號判決
    判處有期徒刑7 月，嗣因其不服而提起上訴，旋經臺灣高等
    法院臺中分院以95年度上易字第358 號判決駁回上訴，並於
    95 年5月25日確定，上開二案嗣經臺灣高等法院以95年度聲
    字第637 號裁定定其應執行之刑為有期徒刑1 年3 月確定，
    經入監服刑，甫於95年12月29日縮短刑期執行完畢。另於90
    年間，因施用毒品案件，經本院於90年10月4 日，以90年度
    毒聲字第3722號裁定令入勒戒處所施以觀察、勒戒，因認有
    繼續施用毒品之傾向，而再由本院於90年12月24日，以90
    年度毒聲字第4598號裁定令入戒治處所施以強制戒治1 年，
    業於91年12月16日執行完畢釋放。詎其仍不知悔改，復基於
    施用第二級毒品甲基安非他命之犯意，於96年8 月8 日為警
    採尿起回溯96小時內某時許，在彰化縣員林鎮○○路○路旁
    ，以將第二級毒品甲基安非他命置於玻璃球管內，以火燒烤
    使其產生氣體再加以吸食之方式，施用第二級毒品甲基安非
    他命1 次。嗣於96年8 月8 日下午1 時35分許，為警在其位
    於彰化縣大村鄉美港村美港橫巷46號之居所查獲，並當場扣
    得第二級毒品甲基安非他命1 包（毛重約0.2 公克），始查
    悉上情。
二、案經彰化縣警察局員林分局報請臺灣彰化地方法院檢察署檢
    察官偵查起訴。
    理  由
一、上揭事實，業據被告甲○○於本院審理時坦承不諱，且其於
    96年8 月8 日為警查獲時所採取之尿液，經送鑑驗結果，確
    呈甲基安非他命陽性反應，此有彰化縣警察局員林分局委託
    檢驗尿液代號與真實姓名對照認證單及詮昕科技股份有限公
    司96年8 月16日報告編號00000000濫用藥物尿液檢驗報告各
    1 紙附卷可稽，而扣案之被告所持有之白色結晶體1 包（毛
    重約0.2公克），經送鑑定之結果，確屬第二級毒品甲基安
    非他命無誤，此有彰化縣警察局員林分局查獲毒品危害防制
    條例毒品初步檢驗報告單1 紙在卷可參，則被告就其施用第
    二級毒品甲基安非他命1 次之自白核與事實相符，足堪採信
    。另查，被告曾於90年間，因施用毒品案件，經本院於90年
    10月4 日，以90年度毒聲字第3722號裁定令入勒戒處所施以
    觀察、勒戒，因認有繼續施用毒品之傾向，而再由本院於90
    年12月24日，以90年度毒聲字第4598號裁定令入戒治處所施
    以強制戒治1 年，業於91年12月16日執行完畢釋放等情，有
    臺灣高等法院被告前案紀錄表及臺灣彰化地方法院檢察署刑
    案資料查註紀錄表各1 份在卷足憑，被告顯係於受強制戒治
    執行完畢釋放後，5 年內再犯毒品危害防制條例第10條第1
    項之罪，依同條例第23條第2 項規定，應依法論科。綜上所
    述，本件犯罪事證明確，被告前開犯行洵堪認定。
二、按甲基安非他命係毒品危害防制條例第2 條第2 項第2 款所
    定之第二級毒品，不得非法施用。是核被告甲○○所為，係
    犯毒品危害防制條例第10條第2 項之施用第二級毒品罪。查
    被告為供施用第二級毒品而持有該級毒品之低度行為，應為
    施用之高度行為所吸收，不另論罪。又查被告前曾於93、
    94年間，因施用第二級毒品案件，經臺灣高等法院於94年9
    月6 日，以94年度上易字第926 號判決判處有期徒刑10月確
    定；復於94年間，因竊盜案件，經臺灣臺中地方法院以94年
    度易字第2539號判決判處有期徒刑7 月，嗣因其不服而提起
    上訴，旋經臺灣高等法院臺中分院以95年度上易字第358 號
    判決駁回上訴，並於95年5 月25日確定，上開二案嗣經臺灣
    高等法院以95年度聲字第637 號裁定定其應執行之刑為有期
    徒刑1 年3 月確定，經入監服刑，甫於95年12月29日縮短刑
    期執行完畢，有臺灣彰化地方法院檢察署刑案資料查註紀錄
    表、臺灣高等法院被告前案紀錄表及臺灣高等法院在監在押
    全國紀錄表各一份附卷可稽，被告前受有期徒刑執行完畢，
    於5 年以內故意再犯本件有期徒刑以上之罪，為累犯，應依
    刑法第47條第1 項之規定加重其刑。爰審酌被告曾因施用毒
    品經執行觀察、勒戒及強制戒治後，仍未能戒斷其施用毒品
    之惡習，再犯本件施用毒品犯行，足見其雖經觀察、勒戒及
    強制戒治之治療程序，猶未能戒絕毒品而再次施用，惡行非
    輕，顯未能善體國家設置觀察、勒戒機構，協助毒品施用者
    戒除毒癮之良法美意，惟念及施用毒品本質上係戕害自身健
    康之行為，尚未嚴重破壞社會秩序或侵害他人權益，及其施
    用第二級毒品甲基安非他命之動機、目的、所生危害及犯罪
    後坦承犯行態度尚屬良好等一切情狀，量處如主文所示之刑
    ，以示懲儆。又扣案之第二級毒品甲基安非他命1 包（毛重
    約0.2 公克）係屬第二級毒品，且係供被告施用毒品所用，
    不問何人所有，應依毒品危害防制條例第18條第1 項前段規
    定，沒收銷燬之。
據上論斷，應依刑事訴訟法第299 條第1項前段，毒品危害防制
條例第10條第2 項、第18條第1 項前段，刑法第11條前段、第47
條第1 項，判決如主文。
本案經檢察官張聖傳到庭執行職務。
中　　華　　民　　國　　96　　年　　11　　月　　13　　日
                  刑事第二庭    法  官  黃齡玉
以上正本證明與原本無異。
如不服本判決，應於判決送達後10日內，向本院提出上訴書狀，
上訴書狀應「敘述具體上訴理由」，並按他造當事人之人數附繕
本。「切勿逕送上級法院」。
中　　華　　民　　國　　96　　年　　11　　月　　13　　日
                                書記官  施嘉玫
毒品危害防制條例第10條第2項
施用第二級毒品者，處 3 年以下有期徒刑。
